臺灣高雄地方法院刑事判決　　　　　　　99年度易字第1269號
公　訴　人　臺灣高雄地方法院檢察署檢察官
被　　　告　張金塗
選任辯護人　林石猛律師
　　　　　　黃致穎律師
上列被告因詐欺案件，經檢察官提起公訴（98年度偵字第23289
號），本院判決如下：
    主  文
張金塗教唆犯詐欺取財罪，處有期徒刑參月，如易科罰金以新臺
幣壹仟元折算壹日。緩刑貳年。
    事  實
一、張金塗為國立高雄第一科技大學應用日語系主任暨該系研究
    所教授。緣應用日語系定於民國97年12月 5日舉辦之「2008
    應用外語國際研討會」（以下簡稱研討會），為籌辦研討會
    ，乃由該系研究所研究生楊季舉自97年 4月起擔任研討會兼
    任助理，而符合研討會計畫規範用途之相關經費，依規定需
    先報請該校會計室框列研討會專用帳戶，按照計畫批准之金
    額於專用帳戶下控管核實報銷，然應用日語系卻遲至97年11
    月間始予框列帳戶，至97年12月 5日研討會辦理完畢後，楊
    季舉因認自己已向應用日語系按月申請自97年 4月迄11月止
    辦理該研討會之工讀費用新臺幣（下同）26,600元，無法再
    以兼任助理身分在研討會專用帳戶下申請兼任助理費用，乃
    於97年12月 6日至同月14日間之某日向張金塗請示是否應具
    請領兼任助理費事宜，詎張金塗明知上開「2008應用外語國
    際研討會」之兼任助理實僅有楊季舉 1人，竟基於詐欺取財
    、使公務員登載不實之教唆犯意，向楊季舉表示因楊季舉在
    該研討會內一個人做兩個人工作，相當辛苦，該研討會專款
    帳戶內的助理費本來就是楊季舉應得的，並要楊季舉找同學
    來幫忙當人頭申報兼任助理費等語，而教唆原無詐欺取財、
    行使公務員登載不實文書犯意之楊季舉犯罪，使楊季舉萌生
    犯意，而商請從未實際參加研討會事務之該系研究所研究生
    許旭成、鍾冠如及陳虹如，共同基於為自己不法所有之詐欺
    取財意圖與使公務員登載不實文書之犯意聯絡，由許旭成、
    鍾冠如及陳虹如以兼任助理身分，在填載如附表所示於97年
    4 月至12月間擔任研討會兼任助理、工作內容、時數等不實
    工作紀錄請領表內署名後，交由楊季舉於97年12月月15日遞
    交應用日語系辦公室，轉呈向國立高雄第一科技大學會計、
    出納單位以申請核撥兼任助理工讀費用，使不知情之承辦會
    計、出納單位公務員於形式審查後，將許旭成、鍾冠如及陳
    虹如，如附表所示時間擔任研討會兼任助理等不實事項登載
    於職務上所掌之支出傳票等公文書上，並因而陷於錯誤，依
    如附表所示之申請金額，核撥至許旭成、鍾冠如及陳虹如等
    帳戶內，而詐得如附表所示之研討會兼任助理費共計64,600
    元，並足以生損害於國立高雄第一科技大學會計、出納作業
    之正確性（楊季舉、許旭成、鍾冠如及陳虹如業另經檢察官
    為緩起訴處分）。
二、案經法務部調查局高雄市調查處移送臺灣高雄地方法院檢察
    署檢察官偵查起訴。
    理  由
壹、證據能力
一、按被告以外之人於檢察事務官、司法警察官或司法警察調查
    中所為之陳述，與審判中不符時，其先前之陳述具有較可信
    之特別情況，且為證明犯罪事實存否所必要者，得為證據，
    刑事訴訟法第159條之2定有明文。經查，證人楊季舉就被告
    張金塗是否有如何告知說明、證人許旭成、鍾冠如及陳虹如
    是否有從事研討會工作等情，於本院審理中證述不清楚（見
    本院卷29頁），與調查局詢問時之供述，已有歧異，本院審
    酌證人楊季舉於在調查局詢問時之外部情狀，受詢問前已經
    員警告知所涉犯之罪名、權利及得選任辯護人之意旨，訊末
    亦均經員警確認陳述是否符合真意、是否在其等自由意識下
    陳述，且本院復查無員警有以強暴、脅迫、利誘等不正方式
    取得其等之供述。此外，證人楊季舉於調查局詢問時距案發
    時間較近，且當時供述並無受被告或其他證人影響之可能，
    又審酌證人於調查局詢問時之情形，亦無受其他外力干擾之
    虞，應認具有可信之特別情況。從而，應認證人楊季舉於警
    詢之陳述得作為本案之證據。
二、按被告以外之人於偵查中向檢察官所為之陳述，除顯有不可
    信之情況者外，得為證據，刑事訴訟法第159條之1第 2項定
    有明文。證人楊季舉於偵查中之陳述，業經其於證述前具結
    ，亦無證據顯示檢察官在偵查時有不法取供之情形，且據證
    人做成證據之外部情狀，亦無證據顯示上開證述有顯不可信
    之情況，揆諸首揭說明，上開證人於偵查中之證述應有證據
    能力。
三、其餘本判決所引用之證據資料（詳後引用之各項證據），其
    中係屬傳聞證據部分，縱無刑事訴訟法第159條之 1至第159
    條之 4或其他規定之傳聞證據例外情形，因均經當事人、辯
    護人於法院調查證據時，知有第159條第1項不得為證據之情
    形，而未於言詞辯論終結前聲明異議，本院審酌上開證據作
    成時並無不合法定程序之情形，認為適當，依刑事訴訟法第
    159條之5第1項、第2項之規定，為傳聞法則之例外，應有證
    據能力。
貳、實體部分：
一、訊據被告張金塗雖不否認確有辦理上開「2008應用外語國際
    研討會」，並由證人楊季舉 1人擔任研討會兼任助理工作，
    嗣由未曾擔任系爭研討會實際工作之證人許旭成、鍾冠如及
    陳虹如具名申請如附表所示之兼任助理費共計 64600元等情
    ，然矢口否認有何教唆詐欺取財與使公務員登載不實文書之
    犯行，辯稱：本件楊季舉雖已領取應用日語系之工讀費，然
    其工作時數實無上限，本得再以自己名義在系爭研討會帳戶
    項下申請兼任助理費，然因誤會不得再請領，又因有部分研
    討會工讀費亦係向應用日語系請領，為求返還系上經費，而
    以證人許旭成、鍾冠如及陳虹如名義申請，實係行政流程上
    之便宜之舉，無不法所有意圖，且楊季舉請領出錢後，亦交
    回應用日文系，未造成任何損害，正犯楊季舉無法成立詐欺
    取財罪或使公務員登載不實罪。再被告從未叫楊季舉以未工
    作之人頭請領，無教唆行為及犯意云云。經查：
(一)、被告張金塗為高雄第一科大應用日語系主任暨該系研究所教
    授；應用日語系為於97年12月 5日舉辦上開研討會，乃由該
    系研究所研究生楊季舉自97年 4月起即擔任研討會兼任助理
    ，負責籌備事宜；又因未框列研討會專用帳戶，楊季舉直接
    以此自97年 4月至同年11月按月向應用日語系申請工讀金（
    包含97年5至11月學務處工讀金及97年 4月卓越-最後一哩學
    程工讀金），共計26,600元等情，為被告所不否認，並有高
    雄第一科大99年11月22日函及所附應用日語系舉辦系爭國際
    研討會之申請補助表並楊季舉於97年 4月至11月申工讀費申
    請及撥款核銷資料（本院卷 53-90頁）、行政院國家科學委
    員會99年12月13日函及所附高雄第一科大應用日語系辦理97
    年 9月21日補助辦理國際學術教育交流活動計畫書及申請書
    、議程表、概算書等件（本院卷93-108頁）在卷可參。
(二)、嗣證人楊季舉向從未擔任研討會助理亦未執行任何職務之研
    究所學生證人許旭成、鍾冠如及陳虹如，商請由許旭成、鍾
    冠如及陳虹如以兼任助理身分，填載如附表所示於97年4 月
    至12月間擔任研討會兼任助理、工作內容、時數等不實工作
    紀錄表並署名後，交由楊季舉於97年12月15日持交予應用日
    語系辦公室，轉呈向該校會計、出納單位申請核撥兼任助理
    費，而高雄第一科大會計、出納室承辦人員，乃將許旭成、
    鍾冠如及陳虹如如附表所示時間擔任研討會兼任助理等不實
    事項登載於職務上所掌之支出傳票等公文書上，並核撥兼任
    助理費匯入上開許旭成、鍾冠如及陳虹如等帳戶內，共計64
    ,600元，亦為被告所不否認，並經證人楊季舉於調查局詢問
    時、偵查中證述明確（偵卷第21-23頁、他卷50-51頁、偵卷
    52頁），且證人許旭成於調查局詢問及本院審理中、及證人
    鍾冠如及陳虹如於調查局詢問時、偵查中證述：確實未在研
    討會擔任兼任助理，係經證人楊季舉央請而同意出具名義申
    請研討會兼任助理費用等語（偵卷第35-36頁、第6-7頁、第
    12-13頁、第82-83頁、本院卷38頁）及證人林根籐於本院審
    理中證稱：楊季舉曾於研討會後因研討會事務請我找同學幫
    忙，我就介紹鍾冠如、陳虹如給楊季舉等語（見本院卷40頁
    ），並有應用日語系「2008應用外語國際研討會業務執行」
    許旭成97年4月至12月、及鍾冠如、陳虹如97年9月至12月之
    工作紀錄請領表，許旭成、鍾冠如、陳虹如如附表所示帳戶
    存摺封面暨內頁，國立高雄第一科技大學支出憑證黏存單-
    用人費用印領清冊，國立高雄第一科技大學支出傳票等資料
    在卷可證（見偵卷第 8-9反頁、第17-20頁、第37-41頁；偵
    卷第 10頁、第15-16頁、第43頁；偵卷第48-49、58、63-64
    、69頁；並見外放之國立第一科技大學專題計畫2008應用外
    語國際研討會結案憑證總表清冊1冊）。
(三)、被告雖辯稱：楊季舉來找我請示應否請領時，我雖告知他1
    人做 2人的工作相當辛苦，這筆錢是他應該得的，當然要去
    申報，但並未指示他找同學幫忙申報，且有告知有做事沒有
    報的同學要報出來，不知悉許旭成、鍾冠如及陳虹如有無幫
    忙研討會，不知道楊季舉找人頭來報帳的事情等語（見偵卷
    45頁、他卷50頁、本院卷142頁），惟：
  1.證人楊季舉因已請領工讀金，認無法再請領研討會之兼任助
    理費（兼任助理費依研討會概算書係以預計助理2人，9個月
    ，每人每月3800元，合計68,400元，由國內高雄第一科技大
    學校內經費之自籌款即該校應用英語系、應用德語系、應用
    日語系按比例支付，與國家科學委員會補助款無涉，並予敘
    明），乃於97年12月 6日至同月14日間之某日請示被告，被
    告乃告知楊季舉1個人做2個人工作，相當相苦，所以該研討
    會專款帳戶內的助理費本來就是楊季舉應得的，並要楊季舉
    找同學來幫忙當人頭申報兼任助理費一等情，已經證人楊季
    舉於調查局詢問時及偵查中證稱：「97年12月 5日該研討會
    結束後，我前往系主任張金塗辦公室請示張主任該研討會工
    讀費我已經領了，不該在該研討會專款帳戶內再領一次…，
    張主任告訴我，我在該研討會內付出甚多，所以該研討會專
    款帳戶內的助理費本來就是我該領的。並要我找同學來幫忙
    當人頭申報兼任助理費。」；於偵查中證稱：「當時主任沒
    有說系上支出的要還給系上，當時我是向主任反應我已有領
    系上的錢，這筆錢不應該領，…要申報多少，如何申報，我
    都不知道，我都是主任告訴我怎麼申請」；「我於97年12月
    底有向系主任張金塗講助理費有問題，我助理費已有向系上
    領取，不能在向專用帳戶領取，因為研究生得助理費時數有
    限制，張金塗主任…還是叫我申請」等語（分見他卷第50頁
    、偵卷第81頁）；於本院審理中亦證稱：「之前在調查局、
    偵查中講的話實在，是張主任是請我這樣做，我是照他所說
    的方式申請經費。偵查中說要申報多少，如何申報，我都不
    知道，我都是主任告訴我怎麼申請，是指張主任請我找同學
    幫忙申請」等語詳盡（本院卷 31-33頁），並有上開卷附研
    討會概算書1份可證（他卷60頁）。
  2.證人楊季舉於調查局詢問時所證稱向被告請示是否申領研討
    會兼任助理費之過程，經核與被告於調查局詢問時供稱：「
    該研討會結束後，97年12月間（詳細日期忘記）楊季舉確實
    有來找我，他表示因伊在該研討會兼任助理工作，已經從系
    經費中申請工讀費，而當時雖已向國科會補匡列該研討會預
    算，他仍無法再以該研討會助理或工讀名義向本校會計室申
    領相關費用，問我是否不要申報…，我向他表示，他1人做2
    人的工作相當辛苦，這筆錢是他應該得的，當然要去申報。
    」等語（偵卷45頁），大致相符（僅被告有無指示可找同學
    （人頭）幫忙一點不同），顯見證人楊季舉確曾向被告請示
    應否請領兼任助理費一事，而證人楊季舉係研究生，被告則
    為系主任，有師生之誼，復素無恩怨，證人楊季舉實無特意
    誣陷被告之動機。再者，研討會之兼任助理實僅證人楊季舉
    1 人，此為被告所不否認，而證人楊季舉直至本院審理中仍
    證稱其無法申請請研討會兼任助理費用（見本院卷32頁反面
    ），顯見其確實堅信因已申請工讀生費用而無法再以其名義
    申請研討會兼任助理費用，是證人楊季舉既就此已向被告特
    意請示是否應領出該筆費用，而讓被告知悉有不能請領之問
    題，如非經被告授意，豈敢在需經被告核章之研討會工作紀
    錄請領表上以非兼任助理之許旭成、鍾冠如及陳虹如名義申
    請兼任助理費。至被告於偵查中雖另辯稱：有告知楊季舉要
    將有做事沒有報的同學報出來等語（他字卷50頁），然證人
    楊季舉從未如此證述，且被告於調查局詢問時亦未曾如此供
    述，況被告如已特別指示要以有實際工作之同學請領，證人
    楊季舉又何敢違逆，此事後更易之供述，實難信為真實。故
    而被告否認曾指示證人楊季舉以同學當人頭來幫忙申請之辯
    解，已難認為真。
  3.再由卷附之上開應用日語系「2008應用外語國際研討會業務
    執行」許旭成、鍾冠如、陳虹如之工作紀錄請領表，明白載
    有渠等工作時間分為97年4月至12月、97年9月至12月，請領
    之時間甚長，時數亦多，於許旭成、鍾冠如、陳虹如印領清
    冊上亦有兼任助理費用申請之紀錄，且均經被告核章（核章
    日期97年12月17日），被告縱對數目眾多之工讀生無印象，
    然對許旭成、鍾冠如、陳虹如是否確於上開時數內從事研討
    會工作，實無不知之理，況被告自承研討會助理只有證人楊
    季舉 1人，且確有看過請領表併同印領清冊（見偵卷44頁背
    面、45頁），更難諉為不知，是被告以上開工作紀錄請領表
    上被告印章，並非被告親蓋而係授權秘書所蓋為由，辯稱不
    知情，實不合情理，而無可採。被告既經證人楊季舉請示應
    否請領兼任助理費，嗣於上開工作紀錄請領表印領清冊核章
    ，足認證人楊季舉證稱；被告指示找同學當人頭幫忙申請兼
    任助理費一情，應可採信。故而，被告空言否認，所為之上
    開辯解，顯屬卸責之詞，無可採信。
(四)、被告及其選任辯護人辯稱：本件正犯即證人楊季舉依規定實
    可申請兼任助理費用，且證人楊季舉工作時數甚長，申請得
    本件 64600元乃其工作對價；復當初因未框列專戶，由應用
    日語系先行支付費用，申請目的是為將費用返還予應用日語
    系，只是單純行政便宜措施；是楊季舉實無不法所有意圖，
    且未造成任何損害，楊季舉不成立任何犯罪云云。然：
 1、被告與證人楊季舉一致供述，被告於證人楊季舉請示是否請
    領兼任助理費時，有回覆以：你在該研討會內付出甚多，1
    人當 2人用，該研討會專款帳戶內的助理費本來就是楊季舉
    該領的等語，業如前述，如當時被告、證人楊季舉確有意將
    申請之兼任助理費交付予應用日語系，被告何可能回答「這
    是你應得的」等語，況證人楊季舉於偵查中亦明白證述：「
    被告沒有說系上的支出要還給系上」等語（見他卷50頁），
    顯見證人楊季舉與被告當時認知領出之兼任助理費用應歸證
    人楊季舉，並無討論至是否歸還應用日語系。再證人楊季舉
    雖於98年1月14日至20日出國，有入出境紀錄1份可證，而證
    人許旭成、鍾冠如及陳虹如於97年12月30日、98年1月5日已
    將取得如附表所示兼任助理費用金額，並分別於98年1月6日
    、12日將現金交付證人楊季舉，業經證人許旭成、鍾冠如及
    陳虹如於調查局詢問時證述詳盡（見偵卷 7、13、30頁），
    若證人楊季舉欲將兼任助理費交付系上，何以未即時為之，
    甚且於98年 1月14日經應用日文系經費稽核委員會提出質疑
    後，仍遲至於98年 2月16日始提出64,800元（含許旭成、鍾
    冠如及陳虹如交付予證人楊季舉之64,600及證人楊季舉自行
    提出之200元）交予應用日語系，此有楊季舉交付 64,800元
    之信封袋、及記帳冊影本各1份在卷可證（見他卷67-69頁）
    ，至證人許旭成、鍾冠如及陳虹如證稱：是要幫系上解決問
    題；楊季舉說要還給系上等語（見偵卷 7、13、30頁；本院
    卷38頁），係楊季舉請託之說詞，亦無法以此推論楊季舉領
    用之真正用途，故而，被告辯稱：當時證人楊季舉有詢問是
    否要設法領錢回系上；當時有指示證人楊季舉領出來交還系
    上云云（見偵卷44-46頁、本院卷146頁）及證人楊季舉於調
    查局詢問時及本院審理中另證稱：有問張主任是否要領錢歸
    回系上，張主任交辦我們要將錢領出來交還系上等語（見偵
    卷22-45頁，本院卷30頁反面），已難認屬實。
 2、被告辯稱；證人楊季舉雖向應用日文系請領工讀費，但仍可
    再請領研討會兼任助理費，且無每月40小時上限，證人楊季
    舉工作時數依其電子郵件記載超過 700小時，故證人楊季舉
    是誤認不得請領，然實際上楊季舉應可請領研討會兼任助理
    費64,600元，且為其工作對價，無不法所有意圖云云，並以
    證人詹文福於本院審理中證稱：「（問：證人楊季舉已經有
    領系上工讀費，也確實有在研討會工作，是否可以工讀費及
    助理費兩邊都領？答：學校目前沒有明文限制規定。）」等
    語（見本院卷35頁），且高雄第一科技大學學生校內工讀助
    學金作業要第8點亦規定「為不妨礙學生學業及身心發展。
    每位學生每月工讀時數以不超過40小時為原則，但經費來源
    不為學生公費及獎勵金及寒暑假，不在此限」（見本院卷12
    7頁），本件經費來源非學生公費獎勵金並無 40小時上限為
    其佐證。惟：卷附證人楊季舉自行計算自97年4月至98年2月
    研討會工作時數700小時之電子郵件 1份（見偵卷85-86頁）
    ，係證人楊季舉自行計算羅列，並無其他證據證明，證人楊
    季舉實際擔任兼任助理之工作時數為何，是否能足額請領兼
    任助理費，實有可疑。再本件研討會經費來源非學生公費獎
    勵金，固無40小時上限，惟高雄第一科技大學學生校內工讀
    助學金作業要點除有時間上限外，於第12點亦規定「同一時
    段不得進行兩個以上工讀。亦不得於上課時間工讀，查證屬
    實追回已支領之工讀金」，是以，縱然申請系上工讀費之人
    ，仍可申請兼任助理費，且無時間上限，仍應以前述作業第
    12點規範加以審視准駁，並非一提出兼任助理費用之申請，
    即毫無限制均得領取至明，況證人楊季舉於97年 4月至11月
    間部分時段已向應用日文系申請工讀金，且上課時段亦無法
    申請，證人楊季舉縱以自己名義照實申請兼任助理費，既非
    絕對均予核可，況證人楊季舉捨此不為，轉以人頭名義申請
    ，而規避上課時間工讀及同一時段是否領有其餘工讀金等查
    核，實足徵有不法意圖甚明。是被告此部分辯解亦無可採。
3、 再證人即高雄第一科大會計室主任詹文福於偵查中之證稱；
    本件印領清冊及支出憑證清冊（含兼任助理費）是校內經費
    。辦理研討會經費是67萬元，其中25萬元是向國科會申請補
    助，學校補助10萬元，院補助10萬元，剩下由外語學院三個
    系（應日、應英、應德）按比例支出；計畫簽准後就按照計
    畫批准的金額管控；辦理研討會由系上支付的支出，如果是
    符合研討計畫規範用途，可將計畫的經費轉列為計畫之支出
    ，我們再將經費轉回系上，但不可任意挪用經費等語（偵卷
    49頁）。研討會兼任助理費係為校內經費支付，經費來源為
    自籌款（即應用日語系、應用英語系、應用德語系比例支出
    ），有國立第一科技大學99年11月22日函所附研討會補助申
    請表、預算分攤表等（本院卷56頁）及研討會預算及實際支
    出表（偵卷91頁）可證，是研討會費用核銷自應按照相關規
    定辦理，縱有某筆應用日語系支出，認符合研討會計畫規範
    情事，仍應按規定審核轉列，而不可未經審核當然逕予「歸
    還」，此由證人楊季舉嗣於98年 2月16日交付款項予應用日
    語系辦公室保管，因無法列明來源，確定會計科目，而以暫
    收款方式處理，有證人即高雄第一科大會計主任詹文福證述
    明確（見本院卷37頁），亦可見一般，是以，退萬步言，縱
    認證人楊季舉有如其所稱於領款後部分款項交付應用日文系
    之意，然卻以利用未擔任兼任助理之證人許旭成、鍾冠如及
    陳虹如名義以不實工作資料申請之欺罔手段為之，而規避相
    關審核機制，而使會計出納單位公務員陷入錯誤，核發附表
    金額，並登載在支出傳票等公文書上，實已符合詐欺取財、
    使公務員登載不實構成要件，並足以彰顯其不法所有意圖，
    且已損害會計作業正確性，不問請領目的是公用或私用，均
    無礙本件詐欺取財並使公務員登載不實犯行之認定。
 4、綜上，足認被告辯稱：正犯楊季舉並不成立犯罪，被告亦無
    成立教唆犯可言云云，並無可採。
(五)、按被教唆者之犯罪與教唆者所教唆之行為抽象一致，僅具體
    之方法、手段不同者，教唆者仍應負其教唆之責（最高法院
    74  年度台上字第2626號、95年度台上字第2086號判決意旨
    參照）。被告確有以上開「請同學當人頭幫忙一下」等語告
    知證人楊季舉之教唆行為及教唆犯意，縱不確知具體實際付
    諸實行細節，然對以人頭之不實資料申請，使會計、出納人
    員登載在公文書上，並發予兼任助理費，當有所認識或得預
    見，自應就其方法結果之全部行為負其教唆犯之罪責。
二、按當場喝令他人實施犯罪者，必該他人原有犯罪之故意，而
    喝令者又係以自己犯罪之意思，促令他人實施，始應負共同
    正犯之罪責，若他人原無犯意，係因喝令者之指使始起意，
    並實施犯罪，則喝令者即應以教唆犯論處（最高法院32年上
    字第 227號判例意旨參照）。被告係教唆原無犯罪意思之楊
    季舉犯罪，核被告所為，係犯第29條第1項、第214條之教唆
    使公務員登載不實及同法第339條第1項之教唆詐欺取財罪，
    依刑法第29條第 2項之規定，應依其所教唆之罪處罰之。被
    告以一教唆行為教唆楊季舉犯上開使公務員登載不實，及詐
    欺取財罪二罪，行為間有部分合致，為想像競合犯，應從一
    重之教唆詐欺取財罪處斷。爰審酌被告身為大學教授，為人
    師表竟不以身作則，而教唆學生楊季舉以人頭虛報方式，使
    公務員登載不實並詐取如附表所示金額，及犯罪否認否行之
    態度，惟犯罪所得財物僅64.600元，犯罪動機乃體恤學生楊
    季舉工作辛勞為使學生楊季舉得領兼任助理費，且事後前開
    款項已繳還國立高雄第一科技大學（以溢收款入帳），惡行
    並非重大等一切情狀，量處如主文所示之刑，並諭知易科罰
    金之折算標準。
三、末查，被告前未曾受有期徒刑以上刑之宣告，有臺灣高等法
    院被告前案紀錄表 1紙在卷可稽，茲念其身為大學教授，僅
    因一時失慮，致罹刑典，其經此偵、審教訓後，應知所警惕
    ，信無再犯之虞，再刑罰固屬國家對於犯罪之人，以剝奪法
    益之手段，所加之公法之制裁，惟其積極目的，則在預防犯
    人之再犯，故對於初犯，惡性未深，天良未泯者，若因偶然
    觸法，即置諸刑獄自非刑罰之目的，是本院斟酌再三，認所
    宣告之刑以暫不執行為適當，爰依刑法第74條第1項第1款之
    規定，併予諭知緩刑2年，以啟自新。
據上論斷，應依刑事訴訟法第299條第1項前段、刑法第214條、
第339條第1項、第29條第1項、第2項、第41條第1項、第55條、
第74條第1項第1款，刑法施行法第1條之1，判決如主文。
本案經檢察官陳威呈到庭執行職務。
中    華    民    國   100    年    4     月    28    日
                  刑事第一庭    審判長法  官  黃三友
                                      法  官  莊珮吟
                                      法  官  陳億芳
以上正本證明與原本無異。
如不服本判決應於收受判決後10日內向本院提出上訴書狀，並應
敘述具體理由。其未敘述上訴理由者，應於上訴期間屆滿後20日
內向本院補提理由書(均須按他造當事人之人數附繕本)「切勿逕
送上級法院」。
中    華    民    國   100    年    4     月    29    日
                                      書記官  鄭於珮
附表：
 ┌──┬───┬──────┬───────┬────────────┐
 │編號│申請名│申請項目    │請領之工作時間│申請並核撥金額（新臺幣）│
 │    │義人  │            │              │附註：編號一至三核撥金額│
 │    │      │            │              │共計64,600元            │
 ├──┼───┼──────┼───────┼────────────┤
 │ 一 │許旭成│2008應用外語│97年4 月至同年│每月3800元，共計34,200元│
 │    │      │國際研討會兼│12月，每月40小│。全數核撥匯入許旭成之郵│
 │    │      │任助理費    │時，共計9月， │局局號0000000號、帳號252│
 │    │      │            │360小時。     │6989號帳戶。            │
 ├──┼───┼──────┼───────┼────────────┤
 │ 二 │鍾冠如│同上        │97年9 月至同年│每月3800元，共計15,200元│
 │    │      │            │12月，每月40小│。全數核撥匯入鐘冠如之郵│
 │    │      │            │時，共計4月， │局局號0000000號、帳號011│
 │    │      │            │160小時       │3200號帳戶。            │
 ├──┼───┼──────┼───────┼────────────┤
 │ 三 │陳虹如│同上        │97年9 月至12月│每月3800元，共計15,200元│
 │    │      │            │，每月40小時，│。全數核撥匯入陳虹如臺灣│
 │    │      │            │共計4月，160小│銀行帳號000-000000000000│
 │    │      │            │時。          │號帳戶                  │
 └──┴───┴──────┴───────┴────────────┘
 附錄本案所犯法條：
 刑法第214條
 （使公務員登載不實罪）
 明知為不實之事項，而使公務員登載於職務上所掌之公文書，足
 以生損害於公眾或他人者，處 3 年以下有期徒刑、拘役或 5 百
 元以下罰金。
 刑法第339條第1項
 （普通詐欺罪）
 意圖為自己或第三人不法之所有，以詐術使人將本人或第三人之
 物交付者，處 5 年以下有期徒刑、拘役或科或併科 1 千元以下
 罰金。
 以前項方法得財產上不法之利益或使第三人得之者，亦同。
 前二項之未遂犯罰之。